【裁判字號】    95,簡上,406
【裁判日期】    950630
【裁判案由】    詐欺
【裁判全文】
臺灣高雄地方法院刑事判決             95年度簡上字第406號
上  訴  人
即  被  告  甲○○
      原名李昇達）男  35歲.
上列上訴人因詐欺案件，不服本院高雄簡易庭中華民國95年3 月
24日95年度簡字第1754號刑事簡易判決（聲請簡易判決處刑案號
：臺灣高雄地方法院檢察署95年度偵字第4335號），提起上訴，
本院管轄第二審之合議庭，判決如下：
    主  文
上訴駁回。
甲○○緩刑貳年。
    犯罪事實及理由
一、本案經本院審理結果，認第一審簡易判決認事用法及量刑均
    無不當，應予維持，並引用第一審簡易判決記載之犯罪事實
    、證據及理由（如附件）。
二、上訴人即被告（下稱被告）甲○○上訴意旨略以：原審量刑
    過重，伊願意向被害人道歉並和解，希望能從輕量刑，請求
    為緩刑之諭知等語。
三、按量刑輕重，係屬事實審法院得依職權自由裁量之事項，苟
    已斟酌刑法第57條各款所列情狀而未逾越法定刑度，不得遽
    指為違法（最高法院72年度臺上字第6696號、75年度臺上字
    第7033號判例參照）。又在同一犯罪事實與情節，如別無其
    他加重或減輕之原因，下級審量定之刑，亦無過重或失輕之
    不當情形，則上級審法院對下級審法院之職權行使，原則上
    應予尊重，亦有最高法院85年度臺上字第2446號裁判意旨可
    資參酌。本件原審認事用法並無不當，量刑亦屬妥適。本案
    上訴人雖認原審量刑過重，執之為上訴理由，然依卷證所示
    ，原審已依刑事訴訟法第454 條第2 項詳細記載認定之犯罪
    事實、證據及應適用之法條，其認事用法並無不當，量刑亦
    屬妥適，尚難認被告之上訴為有理由，應予駁回。末查，被
    告甲○○前受有期徒刑以上刑之宣告，於89年11月27日執行
    完畢，其於5 年內未曾受有期徒刑以上刑之宣告，有臺灣高
    等法院被告前案紀錄表、臺灣高雄地方法院檢察署刑案資料
    查註紀錄表各一份附卷可稽，且被告業於95年6 月14日在本
    院高雄簡易庭與被害人乙○○調解成立，被害人並具狀陳明
    不予追究之意思，有調解筆錄及刑事陳報狀各1 份在卷為憑
    ，被告因一時失慮，致罹刑典，經此偵審教訓，當知所警惕
    ，信無再犯之虞，本院綜合各情，認上開所宣告之刑，以暫
    不執行為適當，併予宣告緩刑2 年，以啟自新，並觀後效。
四、據上論斷，應依刑事訴訟法第455 條之1 第1 項、第3 項、
    第373 條、第368 條、第364 條，刑法第74條第2 款，判決
    如主文。
中    華    民    國    95    年    6     月    30    日
                  刑事第十一庭  審判長法  官  何秀燕
                                      法  官  林揚奇
                                      法  官  戰諭威
以上正本證明與原本無異。
本件不得上訴。
中    華    民    國    95    年    6     月    30    日
                                      書記官  林佳蓉
附錄本案論罪科刑法條：
中華民國刑法第30條：
幫助他人犯罪者，為從犯。雖他人不知幫助之情者，亦同。
從犯之處罰，得按正犯之刑減輕之。
中華民國刑法第339條：
意圖為自己或第三人不法之所有，以詐術使人將本人或第三人之
物交付者，處5 年以下有期徒刑、拘役或科或併科1 千元以下罰
金。
以前項方法得財產上不法之利益或使第三人得之者，亦同。
前2項之未遂犯罰之。


司法院資訊處製作；財團法人民間司法改革基金會備份。
